da: Medfølgende tilbehør: Tæppe; Fodskammel; Nakkepude; Udskiftelige ben; Lændepude; Natlampe; Puf; Sidelommer; Puf med opbevaring; USB-opladerkabel; Andet
it: Accessori inclusi: Coperta; Poggiapiedi; Cuscino poggiatesta; Gambe intercambiabili; Cuscino lombare; Luce notturna; Pouf; Tasche laterali; Pouf contenitore; Cavo di ricarica USB; Altro
sv: Tillbehör som ingår: Filt; Fotpall; Nackkudde; Utbytbara ben; Svankkudde; Nattlampa; Sittpuff; Sidofickor; Sittpuff med förvaring; USB-laddningskabel; Övrigt
en: Accessories included: Blanket; Footstool; Headrest pillow; Interchangeable legs; Lumbar pillow; Night light; Ottoman; Side pockets; Storage ottoman; USB charging cable; Other
vi: Phụ kiện đi kèm: Chăn; Ghế gác chân; Gối tựa đầu; Chân có thể thay đổi; Gối tựa lưng; Đèn ngủ; Ghế đôn Ottoman; Túi hông; Ghế đôn Ottoman có hộc chứa đồ; Cáp sạc USB; Khác
th: อุปกรณ์เสริมที่มาพร้อมสินค้า: ผ้าห่ม; ที่วางเท้า; หมอนรองคอ; ขาที่เปลี่ยนสลับได้; หมอนรองหลัง; ไฟกลางคืน; ออตโตมัน; กระเป๋าด้านข้าง; ออตโตมันเก็บของได้; สายชาร์จ USB; อื่นๆ
nl: Inbegrepen accessoires: Deken; Voetenbank; Hoofdsteunkussen; Verwisselbare poten; Lendenkussen; Nachtlampje; Poef; Zijvakken; Poef met opbergruimte; USB-oplaadkabel; Overig
fi: Mukana tulevat lisävarusteet: Peitto; Rahi; Niskatyyny; Vaihdettavat jalat; Ristiselän tyyny; Yövalo; Rahi; Sivutaskut; Säilytysrahi; USB-latauskaapeli; Muu
pt-BR: Acessórios incluídos: Cobertor; Banquinho; Almofada de encosto de cabeça; Pernas intercambiáveis; Almofada lombar; Luz noturna; Pufe; Bolsos laterais; Pufe com armazenamento; Cabo de carregamento USB; Outros
el: Περιλαμβάνονται αξεσουάρ: Κουβέρτα; Υποπόδιο; Μαξιλάρι προσκέφαλου; Εναλλάξιμα πόδια; Μαξιλάρι οσφυϊκής στήριξης; Φως νυκτός; Σκαμπό-πουφ; Πλαϊνές τσέπες; Σκαμπό-πουφ με αποθηκευτικό χώρο; Καλώδιο φόρτισης USB; Άλλο
zh-CN: 包括配件: 毯子; 脚凳; 头枕; 可互换支腿; 腰枕; 小夜灯; 搁脚凳; 侧袋; 储物搁脚凳; USB 充电线; 其他
de: Zubehör inklusive: Decke; Fußschemel; Kopfstützenkissen; Austauschbare Beine; Lendenkissen; Nachtlicht; Polsterhocker; Seitentaschen; Polsterhocker mit Stauraum; USB-Ladekabel; Andere
hu: Mellékelt tartozékok: Takaró; Lábtartó; Fejtámlapárna; Cserélhető lábak; Derékpárna; Éjszakai fény; Ottomán; Oldalzsebek; Tárolós ottomán; USB-töltőkábel; Egyéb
pl: Dołączono akcesoria: Koc; Podnóżek; Poduszka pod głowę; Wymienne nogi; Poduszka lędźwiowa; Lampka nocna; Otomana; Kieszenie boczne; Otomana ze schowkiem; Kabel ładujący USB; Inne
es: Accesorios incluidos: Manta; Reposapiés; Almohada para reposacabezas; Patas intercambiables; Almohada lumbar; Luz de noche; Otomana; Bolsillos laterales; Otomana con almacenamiento; Cable de carga USB; Otro
ko: 액세서리 포함: 담요; 발받침대; 헤드레스트 쿠션; 교체형 다리; 요추 쿠션; 수면등; 오토만; 사이드 포켓; 수납형 오토만; USB 충전 케이블; 기타
tr: Dahil olan aksesuarlar: Battaniye; Ayak taburesi; Baş destek yastığı; Değiştirilebilir ayaklar; Bel destek yastığı; Gece lambası; Puf; Yan cepler; Depolama alanlı puf; USB şarj kablosu; Diğer
cs: Obsažené příslušenství: Deka; Podnožka; Hlavový polštář; Vyměnitelné nohy; Bederní polštář; Noční světlo; Taburet; Boční kapsy; Taburet s úložným prostorem; Nabíjecí kabel USB; Ostatní
ru: Аксессуары в комплекте: Плед; Скамеечка для ног; Подушка-подголовник; Сменные ножки; Поясничная подушка; Ночник; Оттоманка; Боковые карманы; Оттоманка с местом для хранения; USB-кабель для зарядки; Другое
hr-HR: Uključeni dodaci: Deka; Klupica za noge; Jastuk za glavu; Zamjenjive noge; Lumbalni jastuk; Noćno svjetlo; Tabure; Bočni džepovi; Tabure sa spremištem; USB kabel za punjenje; Ostalo
fr: Accessoires inclus: Couverture; Repose-pieds; Coussin appuie-tête; Pieds interchangeables; Coussin lombaire; Veilleuse; Pouf; Poches latérales; Pouf de rangement; Câble de recharge USB; Autre
sl-SI: Vključena dodatna oprema: Odeja; Pručka; Vzglavnik za naslon za glavo; Zamenljive noge; Ledveni vzglavnik; Nočna lučka; Tabure; Stranski žepi; Tabure s prostorom za shranjevanje; Polnilni kabel USB; Drugo
pt-PT: Acessórios incluídos: Manta; Repousa-pés; Almofada de encosto de cabeça; Pernas intercambiáveis; Almofada lombar; Luz de presença; Otomana; Bolsos laterais; Otomana com arrumação; Cabo de carregamento USB; Outro
zh-TW: 包含配件: 毛毯; 腳凳; 頭枕; 可替換椅腳; 靠腰枕; 夜燈; 沙發椅凳; 側邊口袋; 收納椅凳; USB 充電線; 其他
lt-LT: Į komplektą įeinantys priedai: Antklodė; Pakojis; Galvos atramos pagalvėlė; Keičiamos kojelės; Juosmens pagalvėlė; Naktinė lemputė; Pufas; Šoninės kišenės; Pufas su daiktadėže; USB įkrovimo laidas; Kita
nb: Inkludert tilbehør: Teppe; Fotskammel; Nakkepute; Utskiftbare ben; Korsryggpute; Nattlys; Puff; Sidelommer; Puff med oppbevaring; USB-ladekabel; Annet
sk-SK: Vrátane príslušenstva: Deka; Podnožka; Vankúšik pod hlavu; Vymeniteľné nohy; Bedrový vankúšik; Nočné svetlo; Taburetka; Bočné vrecká; Taburetka s úložným priestorom; Nabíjací kábel USB; Iné
ja: アクセサリー付き: ブランケット; フットスツール; ヘッドレストピロー; 交換可能な脚; ランバーピロー; ナイトライト; オットマン; サイドポケット; 収納付きオットマン; USB充電ケーブル; その他
bg-BG: С включени аксесоари: Одеяло; Табуретка за крака; Възглавница за опора на главата; Сменяеми крака; Лумбална възглавница; Нощна лампа; Отоманка; Странични джобове; Отоманка с място за съхранение; USB кабел за зареждане; Други
ro-RO: Accesorii incluse: Pătură; Scăunel pentru picioare; Pernă pentru tetieră; Picioare interschimbabile; Pernă lombară; Lumină de veghe; Taburet; Buzunare laterale; Taburet cu spațiu de depozitare; Cablu de încărcare USB; Altele